# 股改后的合并财务报表比较数据如何列示？

提问人：小盆友 时间：2016-03-10 23:33:50
本公司的股改基准日是 2015 年 11 月 30 日，聘请了会计师事务所对股改基准日的净资产进行了审计， 2016 年 1 月 25 日，本公司的股改方案被股东大会审议通过，有如下两个问题的理解不知是否正确： 1 、因为股改方案是 2016 年 1 月份通过的，所以本公司在 2016 年 1月 31 日对股改行为进行账务处理。处理的方式是：股本=股改方案中约定的折股后的股本作金额；资本公积-股本溢价=2015年 11 月30 日经审计的账面净资产-股本； 2015 年 12 月 1 日至 2016 年 1 月 31 日期间的盈利（假设本公司没有分配股利行为）作为未分配利润，而在 2015 年年度财务报表中该股改行为不进行账务处理； 2 、本公司在编制 2016 年 1 月份财务报表时，因为 2016 年 1 月 31 日对股改行为进行了账务处理了，所以 2016 年 1 月的财务报表中，所有者权益项有股本，而 2015 年是有限责任公司，这个时候 2015 年的比较报表中所有者权益如何列示？用实收资本吗？

回答人：chenyiwei
1 、你的理解基本合理。 2 、因为 2015 年末尚未变更为股份有限公司，因此 2015 年末资产负债表中的权益部分仍体现原有限责任公司的权益结构，且使用“实收资本”的项目名称，而不是使用“股本”。

提问人：zengfengxia 时间：2016-04-29 15:17:56
陈版，若股改创立大会在 2015 年 12 月 31 日通过，但尚未能办妥工商变更，出具财务报告日已办妥股份公司工商登记，报出的 2015 年12 月 31 日财务报告是以股份公司还是有限公司？权益结构是以股份公司权益结构还是延续有限公司？

回答人：chenyiwei
表头的“编制单位”是股份有限公司；权益结构应是变更后股份有限公司的权益结构，视同股份有限公司的变更已在资产负债表日前完成，只是工商登记在后。